---
title: "4ième Marathon des Papillons"
description: |
  Nach dem Marathonauftakt 4 Monate zuvor ging es dieses Mal auf die Trails im Togo. Ein Erlebnis, wie es es wohl kein zweites Mal gibt.
preview: /header.jpg
categories: 
  - '2020'
  - Marathon
  - Trail
date: 2020-02-15
output:
  distill::distill_article:
    self_contained: false
    toc: true
---
>
<p style="text-align: left;"> 
<u><b> Infos </u></b><br>
&ensp;&thinsp;`r fontawesome::fa("circle-info", height = "12px")`&ensp;&thinsp;  42,195km & 1260hm <br>
&ensp;&thinsp;`r fontawesome::fa("clock", height = "12px")` &ensp;&thinsp; 5:30:00h <br>
&ensp;&thinsp;`r fontawesome::fa("map-pin", height = "12px")`&ensp;&thinsp;  Kpalimé, Togo <br>
&ensp;&thinsp;`r fontawesome::fa("calendar-days", height = "12px")`&ensp;&thinsp; 15.02.2020  
[Link]( https://marathon.africa/amc_2020/2020-02-15/index_html) zur Veranstaltung <br>
Ergebnisse: [www.mdm-coureur.de](https://www.mdm-coureur.de/mdm_2020/registration/runners_results?race=23)

# (vorläufige) Kurzbeschreibung
war geil, war steil💪

vorbei an 2 Wasserfällen und wunderschönen Landstrichen

# Die Route
```{r projects, echo=FALSE}
library(leaflet)
library(sp)
library(sf)
library(rgdal)
library(rprojroot)

## get gpx track
tag1 <- readOGR(paste0(getwd(), "/gpx.gpx"), layer = "tracks", verbose = FALSE)

# add gpx tracks
leaflet() %>%
  # add gpx tracks
  addPolylines(data=tag1, color = "red") %>%

  # add special points

  addTiles() # Add default OpenStreetMap map tiles

# mehr infos: https://rstudio-pubs-static.s3.amazonaws.com/328775_2c54adb6ac734563b88c14bce515b012.html

```

# Bilder

```{r slider, echo = FALSE}
library(htmlwidgets)
library(slickR)

no <- 1:7
images <- c(paste0(getwd(), "/img", no, ".jpg"))

opts <- settings(
  dots = TRUE,
  initialSlide = 0,
  slidesToShow = 2, 
  slidesToScroll = 1, 
  focusOnSelect = TRUE)


slickR(obj = images) +
  
  opts

```
