---
title: "MDM Marathon Hardergrat"
description: |
  45 Kilometer atem(be)raubende Trails, immer über den Brienzersee. 
preview: /header.jpg
categories: 
  - '2020'
  - Marathon
  - Trail
  - MDM
date: 2020-07-19
output:
  distill::distill_article:
    self_contained: false
    toc: true
---
>
<p style="text-align: left;"> 
<u><b> Infos </u></b><br>
&ensp;&thinsp;`r fontawesome::fa("circle-info", height = "12px")`&ensp;&thinsp;  45,07km & 3080hm <br>
&ensp;&thinsp;`r fontawesome::fa("clock", height = "12px")` &ensp;&thinsp; 11:09:00h <br>
&ensp;&thinsp;`r fontawesome::fa("map-pin", height = "12px")`&ensp;&thinsp;  Interlaken, Schweiz <br>
&ensp;&thinsp;`r fontawesome::fa("calendar-days", height = "12px")`&ensp;&thinsp; 16.02.2020  
[Link](https://marathon.africa/mdm_2020/mdm_hardergrat/index_html) zum Event <br>
Ergebnisse: [www.mdm-coureur.de](https://www.mdm-coureur.de/mdm_2018/registration/runners_results_mdm?backlink=https://marathon.africa/mdm_2020/mdm_hardergrat&race=1212)

# (vorläufige) Kurzbeschreibung
kommt irgendwann vielleicht, aber 10/10 routenempfehlung

# Die Route
<center>
```{r projects, echo=FALSE}
library(leaflet)
library(sp)
library(sf)
library(rgdal)
library(rprojroot)

## get gpx track
tag1 <- readOGR(paste0(getwd(), "/gpx.gpx"), layer = "tracks", verbose = FALSE)

# add gpx tracks
leaflet() %>%
  # add gpx tracks
  addPolylines(data=tag1, color = "red") %>%

  # add special points

  addTiles() # Add default OpenStreetMap map tiles

# mehr infos: https://rstudio-pubs-static.s3.amazonaws.com/328775_2c54adb6ac734563b88c14bce515b012.html

```
</center>

# Bilder

```{r slider, echo = FALSE}
library(htmlwidgets)
library(slickR)

no <- 1:11
images <- c(paste0(getwd(), "/img", no, ".jpg"))

opts <- settings(
  dots = TRUE,
  initialSlide = 0,
  slidesToShow = 1, 
  slidesToScroll = 1, 
  focusOnSelect = TRUE)


slickR(obj = images) +
  
  opts

```